【裁判字號】    97,訴,823
【裁判日期】    970626
【裁判案由】    毒品危害防制條例
【裁判全文】
臺灣臺中地方法院刑事判決               97年度訴字第823號
公  訴  人  臺灣臺中地方法院檢察署檢察官
被      告  甲○○
                    (現另案於臺灣臺中監獄臺中分監執行中)
上列被告因違反毒品危害防制條例案件，經檢察官提起公訴（96
年度毒偵字第6907號、97年度毒偵字第347號、591號），經本院
合議庭裁定適用簡式審判程序，本院判決如下：
    主    文
甲○○施用2次第一級毒品，均累犯，各處有期徒刑柒月。又施
用2次第二級毒品，均累犯，各處有期徒刑參月。應執行有期徒
刑壹年貳月。
扣案第一級毒品海洛因壹包（含袋重零點捌公克）、第二級毒品
安非他命壹包（含袋重肆公克），均沒收銷燬之。
    犯罪事實
一、甲○○前因施用毒品案件，經強制戒治後，於民國92年7月
    23日因停止戒治付保護管束期滿未經撤銷，視為執行完畢。
    又因施用第一、二級毒品案件，經法院分別判處有期徒刑9
    月、6月確定。嗣又因施用毒品案件，經本院以94年度訴字
    第2005號判處有期徒刑7月確定。上揭施用毒品案件經接續
    執行，再經減刑，於96年7月16日執行完畢。詎仍不知悔改
    ，於96年11月14日晚上某時許，在其位於臺中縣后里鄉○○
    路2之12號居處內，以將第一級毒品海洛因少許摻水置入針
    筒內施打之方式，施用第一級毒品海洛因1次；另於96年11
    月15日上午9時20分許往前回溯96小時內某時點，在不詳處
    所，以不詳方式，施用第二級毒品甲基安非他命1次。嗣又
    於96年12月4日晚上10時許，在上址居處內，以將第一級毒
    品海洛因少許摻水置入針筒內施打之方式，及以將第二級毒
    品甲基安非他命少許置於玻璃球吸食器內，以火加熱燒烤，
    使之產生白煙，再以口鼻吸入煙氣之方式，分別施用第一級
    毒品海洛因及第二級毒品甲基安非他命各1次。為警先後於
    96年11月15日上午7時20分許、96年12月5日下午3時30分許
    ，持搜索票在其上址居處內執行搜索，及於96年12月9日通
    知其前往接受採尿檢驗時，結果呈安非他命、甲基安非他命
    、可待因、嗎啡陽性反應而查獲，並扣得第一級毒品海洛因
    0.8公克（含袋重）及第二級毒品甲基安非他命1包（含袋重
    4公克）等物。
二、案經臺中市警察局第四分局、第五分局暨臺中縣警察局大甲
    分局報請臺灣臺中地方法院檢察署檢察官偵查起訴。
    理    由
一、訊據被告甲○○坦承有上揭施用第一、二級毒品之犯罪事實
    ，且按正常人如未吸用甲基安非他命，其尿水應無甲基安非
    他命陽性反應，倘有吸用者，約70%於24小時內自尿中排出
    ，約90%於96小時內自尿中排出，因憑尿液中呈甲基安非他
    命陽性反應，推算吸食時間距採尿時間最長不逾96小時，業
    經行政院衛生署藥物食品檢驗局81年2月8日（81）藥檢壹字
    第001156號函敘明在案。經查被告尿液經警先後於96年11月
    15 日上午9時20分許、96年12月5日下午5時55分許及96年12
    月9日晚上8時56分許採送檢驗，結果均呈安非他命、甲基安
    非他、可待因、嗎啡命陽性反應。此有中山醫學大學附設醫
    院檢驗科藥物檢測中心尿液檢驗報告3紙在卷可稽。足認被
    告於上揭為警採尿時回溯96小時內之某時點，確有施用第一
    級毒品海洛因、第二級毒品甲基安非他命之情事。此外，復
    有扣案之第一級毒品海洛因0.8公克（含袋重）及第二級毒
    品甲基安非他命4公克（含袋重）可佐，其上開犯行，已堪
    認定。次查被告甲○○前因施用毒品案件，經強制戒治後，
    於92年7月23日因停止戒治付保護管束期滿未經撤銷，視為
    執行完畢。又因施用第一、二級毒品案件，經法院分別判處
    有期徒刑9月、6月確定。嗣又因施用毒品案件，經臺灣臺中
    地方法院以94年度訴字第2005號判處有期徒刑7月確定。上
    揭施用毒品案件經接續執行，再經減刑，於96年7月16日執
    行完畢。此有法務部刑案資料查註紀錄表、全國施用毒品案
    件紀錄表附卷可稽。被告於上開強制戒治執行完畢釋放後未
    滿5年，再為本件施用毒品犯行，其犯行堪予認定。
二、核被告所為，係犯毒品危害防制條例第10條第1、2項之施用
    第一、二級毒品罪。其持有第一、二級毒品之低度行為應為
    施用之高度行為所吸收，不另論罪。被告先後施用第一級毒
    品海洛因、第二級毒品甲基安非他命各2次，構成要件有異
    ，犯意各別，其先後4次施用毒品犯行，應分論併罰。被告
    於有期徒刑執行完畢後5年內，故意再犯本件有期徒刑以上
    之刑之罪，均為累犯，各依法加重其刑。爰審酌被告施用毒
    品係自戕之病態行為，且犯後坦承犯行等一切情狀，分別量
    處如主文所示之刑，並定其應執行刑。扣案第一級毒品海洛
    因1包 (含袋重0.8公克)、第二級毒品安非他命1包 (含袋重
    4公克)，依毒品危害防制條例第18條第1項前段，均沒收並
    銷毀之。
據上論斷，應依刑事訴訟法第273條之1第1項、第299條第1項前
段，毒品危害防制條例第10條第1項、第2項、第18條第1項前段
，刑法第11條、第47條第1項、第51條第5款，判決如主文。
本案經檢察官顏淑惠到庭執行職務。
中    華    民    國    97    年    6    月     26    日
                  刑事第七庭    法  官  郭德進
上正本證明與原本無異。
如不服本判決，應於收受送達後10日內向本院提出上訴書狀（應
敘述具體理由並附繕本）。
上訴書狀如未敘述理由，應於上訴期間屆滿後20日內補提理由書
於本院。
中    華    民    國    97    年    6    月     26    日
                                書記官  陳惠玲
                                                       B
附錄論罪科刑法條
毒品危害防制條例第10條：
施用第一級毒品者，處 6 月以上 5 年以下有期徒刑。
施用第二級毒品者，處 3 年以下有期徒刑。


司法院資訊處製作；財團法人民間司法改革基金會備份。
